【裁判字號】    99,訴,663
【裁判日期】    990707
【裁判案由】    違反毒品危害防制條例
【裁判全文】
臺灣彰化地方法院刑事判決               99年度訴字第663號
公  訴  人  臺灣彰化地方法院檢察署檢察官
被      告  甲○○
上列被告因違反毒品危害防制條例案件，經檢察官提起公訴（99
年度撤緩毒偵字第13號、99年度毒偵字第450 、851 號），於本
院準備程序中，被告就被訴事實為有罪之陳述，經裁定改行簡式
審判程序，本院判決如下：
    主  文
甲○○施用第一級毒品，累犯，處有期徒刑拾月。又施用第一級
毒品，累犯，處有期徒刑拾月。又施用第二級毒品，累犯，處有
期徒刑肆月。應執行有期徒刑壹年陸月。
    犯罪事實
一、甲○○前於民國93年間，因竊盜案件，經本院以93年度簡上
    字第50號判決判處有期徒刑5 月確定（第1 案）；且因施用
    第一、二級毒品案件，經本院以93年度訴字第1142號判決判
    處有期徒刑10月、4 月，合併定應執行有期徒刑1 年確定（
    第2 案）；並於94年間，因竊盜案件，經本院以94年度易字
    第658 號判決判處有期徒刑5 月確定（第3 案），前揭第2
    案與第3 案之罪，經本院以95年度聲字第390 號裁定應執行
    有期徒刑1 年4 月，與上開第1 案，經送監接續執行，於95
    年8 月3 日執行完畢。另於96年間，因施用第一級毒品案件
    ，經本院以96年度訴字第86號判決判處有期徒刑7 月，嗣經
    本院以96年度聲減字第878 號裁定減刑為有期徒刑3 月又15
    日，於96年8 月15日縮短刑期執行完畢；復因施用第一級毒
    品案件，經本院以96年度訴字第1093號判決判處有期徒刑1
    年確定，甫於97年11月28日縮短刑期執行完畢。
二、又其曾於92年間，因施用毒品案件，經本院裁定送觀察、勒
    戒後，認無繼續施用毒品之傾向，於92年11月6 日執行完畢
    釋放出所，並由臺灣彰化地方法院檢察署檢察官以92年度毒
    偵字第2642號為不起訴處分確定。復於上開觀察、勒戒執行
    完畢釋放後5 年內之93年間，因施用第一、二級毒品案件，
    經本院以93年度訴字第1142號判決判處有期徒刑10月、4 月
    ，合併定應執行有期徒刑1 年確定。詎其仍未戒除毒癮，復
    基於施用第一級毒品海洛因之犯意，於98年7 月29日某時及
    99年1 月28日下午4 時許，在其位於彰化縣鹿港鎮頭南里頭
    庄巷89號住處，以將第一級毒品海洛因粉末置入注射針筒內
    加水後，再以針筒注射之方式，各施用第一級毒品海洛因1
    次。另基於施用第二級毒品甲基安非他命之犯意，於99年1
    月28日晚間6 、7 時許，在同上住處，以將第二級毒品甲基
    安非他命置於錫箔紙內，以火燒烤吸食所產生煙霧之方式，
    施用第二級毒品甲基安非他命1 次。嗣分別於：(1)98年7 月
    31日晚間7 時7 分許，為警持臺灣彰化地方法院檢察署檢察
    官簽發之強制到場採尿許可書，強制其到場採驗尿液，結果
    呈嗎啡陽性反應；(2)99年1 月29日下午4 時20分許，因其為
    列管毒品人口，經其同意在彰化縣警察局鹿港分局採驗尿液
    ，結果呈嗎啡及甲基安非他命陽性反應，始查悉上情。
三、案經彰化縣警察局鹿港分局報請臺灣彰化地方法院檢察署檢
    察官偵查起訴。
    理  由
一、按除被告所犯為死刑、無期徒刑、最輕本刑為3 年以上有期
    徒刑之罪或高等法院管轄第1 審案件者外，於前條第1 項程
    序進行中，被告先就被訴事實為有罪之陳述時，審判長得告
    知被告簡式審判程序之旨，並聽取當事人、代理人、辯護人
    及輔佐人之意見後，裁定進行簡式審判程序；除簡式審判程
    序及簡易程序及第376 條第1 款、第2 款所列之罪之案件外
    ，第1 審應行合議審判，刑事訴訟法第273 條之1 第1 項、
    第284 條之1 分別定有明文。本件被告甲○○所涉係死刑、
    無期徒刑、最輕本刑為3 年以上有期徒刑之罪或高等法院管
    轄第1 審案件以外之罪，並於本院行準備程序時就被訴事實
    為有罪之陳述，本院合議庭依前揭規定，經評議結果，裁定
    改由受命法官獨任行簡式審判程序。
二、上開犯罪事實，業據被告甲○○於本院審理時坦承不諱，且
    被告為警採集尿液送驗結果，確分別呈：嗎啡陽性反應、
    嗎啡及甲基安非他命陽性反應，此有彰化縣警察局鹿港分
    局委託檢驗尿液代號與真實姓名對照表及詮昕科技股份有限
    公司於98年8 月13日、99年2 月10日、99年4 月2 日（更正
    版）出具之濫用藥物尿液檢驗報告共5 紙附卷可稽。足徵被
    告之自白確與事實相符，堪以採信。本件事證明確，被告上
    開犯行洵堪認定，應依法論科。
三、按修正毒品危害防制條例就施用毒品者，僅於「初犯」及「
    5 年後再犯」二種情形，有其追訴條件之限制，即須於初犯
    經觀察、勒戒或強制戒治釋放後，5 年內均無施用毒品之行
    為，始能認其前所實施之觀察、勒戒或強制戒治已足遮斷毒
    癮，而得於5 年後再犯時，再予適用初犯之規定，重行觀察
    、勒戒等程序；倘5 年內已經再犯，被依法追訴處罰，縱其
    第3 次（或第3 次以上）施用毒品之時間在初犯釋放5 年以
    後，即與「5 年後再犯」之情形有別，且因已於「5 年內再
    犯」，顯見其再犯率甚高，原實施觀察、勒戒或強制戒治，
    已無法收其實效，而無5 年戒斷期之存在，自無再經觀察、
    勒戒及強制戒治之必要，應由檢察官逕行起訴，此有最高法
    院95年度臺非字第59、65號判決及95年度第7 次刑事庭會議
    及97年度第5 次刑事庭會議決議意旨足供參照。查本件被告
    前於92年間，因施用毒品案件，經本院裁定送觀察、勒戒後
    ，認無繼續施用毒品之傾向，於92年11月6 日執行完畢釋放
    出所，並由臺灣彰化地方法院檢察署檢察官以92年度毒偵字
    第2642號為不起訴處分確定。復於上開觀察、勒戒執行完畢
    釋放後5 年內之93年間，因施用第一、二級毒品案件，經本
    院以93年度訴字第1142號判決判處有期徒刑10月、4 月，合
    併定應執行有期徒刑1 年確定等情，有臺灣彰化地方法院檢
    察署刑案資料查註紀錄表及臺灣高等法院被告前案紀錄表各
    1 份在卷可考，則其再犯本件施用第一、二級毒品犯行，按
    諸前揭說明，即與5 年後再犯之情形有別，自應逕行追訴。
四、核被告甲○○所為，係犯毒品危害防制條例第10條第1 項、
    第2 項之施用第一級、第二級毒品罪。被告持有第一、二級
    毒品進而施用，其持有第一、二級毒品之低度行為，應各為
    其施用第一、二級毒品之高度行為吸收，不另論罪。被告所
    犯施用第一級毒品海洛因及施用第二級毒品甲基安非他命之
    犯行，犯意各別，應予分論併罰。又被告有上開犯罪事實欄
    所載之前科紀錄，有臺灣高等法院被告前案紀錄表、臺灣彰
    化地方法院檢察署刑案資料查註紀錄表各1 份在卷可憑，其
    於有期徒刑執行完畢後，5 年內故意再犯本件有期徒刑以上
    之罪，均為累犯，應分別依刑法第47條第1 項之規定加重其
    刑。爰審酌被告之素行，及其施用毒品之動機、目的、方法
    、不知珍惜身體、施用毒品所生危害，暨犯後坦承犯行之態
    度等一切情狀，分別量處如主文所示之刑，並定其應執行刑
    ，以示懲儆。
據上論斷，應依刑事訴訟法第273 條之1 第1 項、第299 條第1
項前段，毒品危害防制條例第10條第1 項、第2 項，刑法第11條
前段、第47條第1 項、第51條第5 款，判決如主文。
本案經檢察官趙冠瑋到庭執行職務。
中    華    民    國    99    年    7     月    7     日
                        刑事第七庭    法  官  郭麗萍
以上正本證明與原本無異。
如不服本判決應於收受判決後10日內向本院提出上訴書狀，並應
敘述具體理由；其未敘述上訴理由者，應於上訴期間屆滿後20日
內向本院補提理由書（均須按他造當事人之人數附繕本）「切勿
逕送上級法院」。
中    華    民    國    99    年    7     月    7     日
                                      書記官  吳冠慧
附錄本案論罪科刑法條全文：
毒品危害防制條例第10條
施用第一級毒品者，處 6 月以上 5 年以下有期徒刑。
施用第二級毒品者，處 3 年以下有期徒刑。

司法院資訊處製作；財團法人民間司法改革基金會備份。
